【裁判字號】    94,易,1736
【裁判日期】    950329
【裁判案由】    電子遊戲場業管理條例
【裁判全文】
臺灣板橋地方法院刑事判決              94年度易字第1736號
公  訴  人  臺灣板橋地方法院檢察署檢察官
被      告  乙○○
上列被告因違反電子遊戲場業管理條例案件，經檢察官聲請以簡
易判決處刑（94年度偵字第18693 號），本院認為不得以簡易判
決處刑，改依通常程序審理，嗣經被告於準備程序中就被訴事實
為有罪陳述，經合議庭裁定以簡式審判程序審理，本院判決如下
：
    主  文
乙○○共同違反未依電子遊戲場業管理條例規定，辦理營利事業
登記者，不得經營電子遊戲場業之規定，處有期徒刑參月，如易
科罰金，以參佰元折算壹日。扣案之電子遊戲機具「金歡喜電子
禮品販賣機」伍台（內含IC板伍塊）、「金如意電子禮品販賣機
」參台（內含IC板參塊）、「滿天星（ＰＰ豬）變異體」貳台（
內含IC板貳塊）、「金歡喜電子禮品販賣機」鑰匙壹支、「金如
意電子禮品販賣機」鑰匙壹支、「滿天星（ＰＰ豬）變異體」鑰
匙貳支、機台電源開關器壹個、「滿天星（ＰＰ豬）變異體」轉
換器壹個及賭資新台幣肆佰捌拾元，均沒收。
    事  實
一、乙○○明知未依電子遊戲場業管理條例規定向主管機關即臺
    北縣政府辦理營利事業登記，依法不得經營電子遊戲場業，
    竟與甲○○（另行審結）共同基於違反上開規定之犯意，自
    民國九十三年十二月三十一日起至九十四年十月二十六日十
    六時四十五分許為警查獲止，在臺北縣樹林市○○路三四一
    之七號之「忠狗娃娃城」（懸掛招牌為龍貓娃娃城），擺設
    電子遊戲機具「金歡喜電子禮品販賣機」五台、「金如意電
    子禮品販賣機」三台及滿天星（ＰＰ豬）變異體」二台，並
    由甲○○於現場兌換零錢，供不特定之顧客投幣把玩而經營
    電子遊戲場業。嗣於九十四年十月二十六日十六時四十五分
    許，為警於上址當場查獲，並扣得上開電子遊戲機具「金歡
??喜電子禮品販賣機」五台（內含IC板五塊）、「金如意電子
??禮品販賣機」三台（內含IC板三塊）、「滿天星（ＰＰ豬）
??變異體」二台（內含IC板二塊）、「金歡喜電子禮品販賣機
??」鑰匙一支、「金如意電子禮品販賣機」鑰匙一支、「滿天
??星（ＰＰ豬）變異體」鑰匙二支、機台電源開關器一個、「
??滿天星（ＰＰ豬）變異體」轉換器一個及賭資新台幣（以下
??同）四百八十元。
二、案經臺北縣政府警察局樹林分局報告臺灣板橋地方法院檢察
    署檢察官聲請以簡易判決處刑，本院認為不得以簡易判決處
??刑，改依通常程序審理，經合議庭裁定以簡式審判程序審理
    。
    理?由
壹、程序部分：
??按本件被告乙○○所犯係死刑、無期徒刑、最輕本刑為三年
    以上有期徒刑以外之罪，被告於準備程序中就前揭被訴事實
    為有罪之陳述，經本院告知簡式審判程序之旨，並聽取公訴
    人與被告之意見後，認無不得或不宜依簡式審判程序審理之
    情形，爰依刑事訴訟法第二百七十三條之一第一項之規定，
    裁定由受命法官獨任進行簡式審判程序審理，合先敘明。
貳、實體方面：
一、上揭犯罪事實，業據被告乙○○於警、偵訊及本院準備程序
    、審理時坦承不諱，核與同案被告甲○○供述情節相符，並
    有電子遊戲機具「金歡喜電子禮品販賣機」五台（內含IC板
??五塊）、「金如意電子禮品販賣機」三台（內含IC板三塊）
??、「滿天星（ＰＰ豬）變異體」二台（內含IC板二塊）、「
??金歡喜電子禮品販賣機」鑰匙一支、「金如意電子禮品販賣
??機」鑰匙一支、「滿天星（ＰＰ豬）變異體」鑰匙二支、機
??台電源開關器一個、「滿天星（ＰＰ豬）變異體」轉換器一
??個及賭資四百八十元扣案及現場照片二十四幀在卷可資佐證
??。被告自白查與事實相符，應堪採信。本案事證明確，被告
??犯行洵堪認定，應依法論科。
二、核被告乙○○所為，係違反電子遊戲場業管理條例第十五條
    之規定，應依同條例第二十二條規定論處。被告就前開犯行
    與同案被告甲○○間有犯意聯絡及行為分擔，應論以共同正
    犯。爰審酌被告犯罪之動機、手段，暨其犯後態度等一切情
    狀，量處如主文所示之刑，並諭知易科罰金之折算標準，以
    資懲儆。
三、扣案電子遊戲機具「金歡喜電子禮品販賣機」五台（內含IC
    板五塊）、「金如意電子禮品販賣機」三台（內含IC板三塊
    ）、「滿天星（ＰＰ豬）變異體」二台（內含IC板二塊）、
    「金歡喜電子禮品販賣機」鑰匙一支、「金如意電子禮品販
    賣機」鑰匙一支、「滿天星（ＰＰ豬）變異體」鑰匙二支、
    機台電源開關器一個、「滿天星（ＰＰ豬）變異體」轉換器
    一個等物，均為被告所有供犯本罪所用之物；另現金四百八
    十元，則係被告所有因擅自經營上開電子遊戲場業所得之現
    金，爰分別依刑法第三十八條第一項第二款、第三款之規定
    宣告沒收。
據上論斷，依刑事訴訟法第四百五十二條、第二百七十三條之一
、第二百九十九條第一項前段，電子遊戲場業管理條例第十五條
、第二十二條，刑法第十一條前段、第二十八條、第四十一條第
一項前段、第三十八條第一項第二款、第三款，罰金罰鍰提高標
準條例第二條，判決如主文。
中    華    民    國    95    年    3     月    29    日
            刑事第十八庭    法  官  鄭燕璘
上列正本證明與原本無異。
如不服本判決，應於送達後十日內向本院提出上訴狀。
                            書記官  陳秀慧
中    華    民    國    95    年    3     月    29    日
附錄本案論罪科刑法條全文：
電子遊戲場業管理條例第十五條：
未依本條例規定辦理營利事業登記者，不得經營電子遊戲場業。
電子遊戲場業管理條例第二十二條：
違反第十五條規定者，處行為人一年以下有期徒刑、拘役或科或
併科新臺幣五十萬元以上二百五十萬元以下罰金。


司法院資訊處製作；財團法人民間司法改革基金會備份。
